【裁判字號】    95,訴,2643
【裁判日期】    951213
【裁判案由】    毒品危害防制條例
【裁判全文】
臺灣板橋地方法院刑事判決              95年度訴字第2643號
公  訴  人  臺灣板橋地方法院檢察署檢察官
被      告  甲○○
上列被告因違反毒品危害防制條例案件，經檢察官提起公訴（95
年度毒偵字第4897號），因被告於本院準備程序中為有罪之陳述
，本院告知被告簡式審判程序之旨，並聽取當事人之意見後，經
合議庭裁定改以簡式審判程序審理，判決如下：
    主  文
甲○○施用第一級毒品，處有期徒刑捌月。
    事  實
一、甲○○前因施用毒品案件經本院以九十四年度毒聲字第九五
    號裁定送觀察、勒戒後，認有繼續施用毒品之傾向，再經本
    院以九十四年度毒聲字第四九三號裁定令入戒治處所施以強
    制戒治一年，嗣於民國九十四年十二月五日因無繼續戒治之
    必要出所，並於九十四年十二月十九日由臺灣板橋地方法院
    檢察署檢察官以九十四年度戒毒偵字第四六三號為不起訴處
    分確定。詎猶不知悔改，復基於施用第一級毒品海洛因之犯
    意，於上開強制戒治執行完畢釋放後之五年內，即於九十五
    年七月十二日晚間十時許，在臺北縣新莊市○○街四八巷六
    弄四號三樓住處，以將海洛因用水稀釋後置入注射針筒後注
    射之方式，施用第一級毒品海洛因一次。嗣於九十五年七月
    十三日晚間十時四十五分許在臺北縣新莊市○○○路十九號
    停車場地下三樓為警搜索，復經採集其尿液送驗而查獲上情
    。
二、案經臺北市政府警察局中山分局報告臺灣板橋地方法院檢察
    署檢察官偵查起訴。因甲○○於本院準備程序中為有罪之陳
    述，經本院合議庭裁定以簡式審判程序審理。
    理  由
一、訊據被告甲○○對於前揭犯罪事實均坦承不諱，經查：
（一）被告經警採尿送台灣檢驗科技股份有限公司以酵素免疫分
      析法篩檢、氣相層析質譜儀分析法確認，檢驗結果認該尿
      液呈嗎啡陽性反應，此有該公司九十五年七月二十八日報
      告編號CH/ 二○○六/ 七○七○一號濫用藥物尿液檢驗報
      告、臺北市政府警察局偵辦毒品案件尿液檢體委驗單一份
      附卷可稽（見偵查卷第六十二頁、第六十一頁）。復查，
      海洛因施用入人體後水解還原成嗎啡，再循嗎啡之代謝方
      式排出體外，業據行政院衛生署藥物食品檢驗局以七三藥
      檢壹字第○三○二二一號函說明綦詳，且尿液中能否驗出
      嗎啡陽性反應，與其投與量、投與途徑、採尿時間、個人
      體質及檢測方法之靈敏度有關，國外曾有文獻報導注射六
      毫克之海洛因鹽酸鹽，其代謝物嗎啡之平均可檢出時限約
      為二十六小時，亦經行政院衛生署藥物食品檢驗局於八十
      一年九月八日以（八一）藥檢壹字第八一一四八八五號函
      釋明在案。前揭尿液檢驗報告載明係以GC/MS （即氣相層
      析質譜儀分析法）方法作為確認檢驗之方式，而該方法之
      原理係檢品經氣化後，通過層析管分離純化，再將純化後
      之成分循序送入質譜儀做個別鑑定。因質譜儀所測定之圖
      譜，在化學上被公認具有指紋特性，故可據以完全判定該
      檢品係為何種化合物。是以氣相層析質譜儀（GC/MS） 作
      藥物及其代謝產物之定性及定量分析，幾乎不會有偽陽性
      反應產生，此經台北榮民總醫院於八十三年四月七日以八
      三北總內字第三○五九號函釋明在案。準上，被告之尿液
      經以氣相層析質譜儀分析法檢驗，既係呈嗎啡陽性反應，
      顯見被告應有在為警查獲驗尿前二十六小時內施用第一級
      毒品海洛因之行為甚明。
（二）被告前因施用毒品案件經本院以九十四年度毒聲字第九五
      號裁定送觀察、勒戒後，認有繼續施用毒品之傾向，再經
      本院以九十四年度毒聲字第四九三號裁定令入戒治處所施
      以強制戒治一年，嗣於九十四年十二月五日因無繼續戒治
      之必要出所，並於九十四年十二月十九日由臺灣板橋地方
      法院檢察署檢察官以九十四年度戒毒偵字第四六三號為不
      起訴處分確定，有前揭不起訴處分書（見偵查卷第五十八
      頁）及臺灣高等法院被告前案紀錄表各一份在卷可按，是
      被告於前揭強制戒治執行完畢釋放後，五年內再犯本件施
      用第一級毒品海洛因，事證明確，其犯行堪以認定，應予
      依法論科。
二、核被告甲○○所為，係犯毒品危害防制條例第十條第一項之
    施用第一級毒品罪。其施用第一級毒品海洛因前後持有第一
    級毒品海洛因之低度行為，應為施用之高度行為所吸收，不
    另論罪。爰審酌被告前已因施用毒品案件經送觀察、勒戒及
    強制戒治，仍不能戒除毒癮，再次漠視法令禁制而犯本罪，
    顯見其戒除毒癮之意志薄弱，惟念其犯後坦承犯行，態度尚
    佳，且施用毒品所生危害，實以自戕身心健康為主，對於他
    人生命、身體、財產等法益，尚無明顯而重大之實害等一切
    情狀，量處如主文所示之刑，以示懲儆。
三、至扣案之海洛因三包、海洛因殘渣袋一只、分裝袋六十八包
    、注射針頭十五支、注射針筒四支、分裝棒三支、磅秤一台
    ，均經被告否認為其所有之物，又前揭海洛因三包分別在另
    案被告楊福義所有車牌號碼七二八八─EG號自用小客車內後
    座及另案被告李聰榮身上查獲，且李聰榮於警詢中亦供稱：
    上開扣案之海洛因殘渣袋、注射針頭、注射針筒、分裝棒及
    磅秤為其所有，分裝袋不知何人所有等語在卷（見偵查卷第
    十八頁、第二十頁），此外，並無其他積極證據證明上開扣
    案物品與被告甲○○施用毒品犯行有關，且該等扣案物品為
    另案之重要證物，爰不於本案宣告沒收或沒收銷燬之，併此
    敘明。
據上論斷，應依刑事訴訟法第二百七十三條之一第一項、第二百
九十九條第一項前段，毒品危害防制條例第十條第一項、第二十
三條第二項，判決如主文。
本案經檢察官沈志成到庭執行職務。
中    華    民    國    95    年    12    月    13    日
                  刑事第十五庭  審判長法  官  陳鴻清
                                      法  官  朱嘉川
                                      法  官  劉安榕
上列正本證明與原本無異。
如不服本判決，應於判決送達後十日內向本院提出上訴狀（應附
繕本），上訴於臺灣高等法院。
                                      書記官  楊馥如
中    華    民    國    95    年    12    月    14    日
附錄本案論罪科刑法條全文：
毒品危害防制條例第10條
施用第一級毒品者，處六月以上五年以下有期徒刑。
施用第二級毒品者，處三年以下有期徒刑。


司法院資訊處製作；財團法人民間司法改革基金會備份。
